臺灣高雄地方法院刑事判決
111年度審易字第23號
公  訴  人  臺灣高雄地方檢察署檢察官
被      告  李殿坤


上列被告因竊盜案件，經檢察官提起公訴（110年度偵字第25976
號）及移送併辦（111年度偵字第4415號），因被告於本院準備
程序中為有罪之陳述，經本院告知簡式審判程序意旨，並聽取公
訴人、被告之意見後，依簡式審判程序審理，判決如下：
    主  文
李殿坤犯攜帶兇器竊盜罪，處有期徒刑陸月，如易科罰金，以新
臺幣壹仟元折算壹日。
    事  實
一、李殿坤意圖為自己不法之所有，基於竊盜之犯意，於民國11
    0年9月21日前某時，在高雄市○○區○○路00號後方之停車格前
    ，持客觀上具有危險性之板手（未扣案），竊取唐夢婷所有
    停放於上開停車格之車牌號碼0000-00號營業小客車車牌2面
    （已經警發還唐夢婷），得手後隨即離開現場。
二、案經高雄市政府警察局刑事警察大隊報告臺灣高雄地方檢察
    署檢察官偵查起訴。
    理  由
一、本件被告李殿坤犯係死刑、無期徒刑、最輕本刑為3年以上
    有期徒刑以外之罪，其於準備程序中就被訴事實為有罪之陳
    述，經法官告知簡式審判程序之旨，並聽取公訴人及被告之
    意見後，認為適宜進行簡式審判程序，依刑事訴訟法第273
    條之1第1項規定，裁定進行審判程序。又依刑事訴訟法第27
    3條之2規定，簡式審判程序之證據調查，不受同法第159條
    第1項有關傳聞證據排除等規定之限制，亦即具有傳聞證據
    性質之各項證據，均有證據能力，得作為證據使用，合先敘
    明。
二、上開犯罪事實，業據被告於警詢（偵卷第8至10頁）、偵訊
    （偵卷第53至54頁）及本院審理時（審易卷第88、107、113
    、115頁）均坦承不諱，核與證人即被害人唐夢婷於警詢（
    偵卷第23、24、31頁）之證述，參核相符，並有高雄市政府
    警察局林園分局派出所受理案件證明單、陳報單、受理各類
    案件紀錄表各1份（偵卷第27、29、37頁）、高雄市政府警
    察局刑事警察大隊搜索扣押筆錄、扣押物品目錄表、贓物認
    領保管單、扣押物品照片各1份（偵卷第13至17、21、25頁
    ）在卷可稽，足認被告上開任意性自白，核與卷內積極事證
    相符，洵堪採為論罪之基礎。本案事證明確，被告犯行，堪
    以認定，應依法論科。
三、論罪科刑
  ㈠按刑法第321條第1項第3款之加重竊盜罪，係以行為人攜帶兇
    器竊盜為其加重條件，此所謂兇器，並無種類限制，凡客觀
    上足對他人生命、身體、安全構成威脅，具危險性之器物均
    屬之，且祇須行竊時攜帶此種具危險性之兇器為已足，尚不
    以攜帶之初有行兇意圖為必要（最高法院79年台上字第5253
    號判決意旨參照）。本件被告李殿坤竊盜所攜帶之板手1把
    ，為金屬材質、質地堅硬之工具，堪認客觀上足對人之生命
    、身體、安全構成威脅，具有危險性，屬刑法第321條第1項
    第3款所定之兇器。　　
　㈡核被告李殿坤所為，係犯刑法第321條第1項第3款之攜帶兇器
    竊盜罪。另檢察官移送併辦意旨（111年度偵字第4415號）
    ，與本案屬事實上同一案件，爰併予審究。　　　
　㈢爰以行為人之責任為基礎，審酌被告為智識成熟之成年人，
    不思正當途徑獲取所需，竟持板手竊取車牌，侵害他人財產
    法益，所為實無足取，惟念其犯後於警偵審程序均坦承犯行
    ，態度非惡，衡以被告持板手行竊之犯罪手段，竊取財物之
    種類與價值，所竊取車牌已返還告訴人，損害已有減輕，兼
    衡被告自陳學歷國中畢業，現在從事搭管架工作，一天收入
    約新臺幣（下同）2000元，未婚，無小孩等智識程度、家庭
    及經濟狀況（審易卷第115、117頁），暨其等犯罪之動機、
    目的、手段、所得財物等一切情狀，量處如主文所示之刑，
    並諭知如易科罰金之折算標準。
四、不予沒收之說明
  ㈠有關沒收之說明按犯罪所得，屬於犯罪行為人者，沒收之。
    但有特別規定者，依其規定。前二項之沒收，於全部或一部
    不能沒收或不宜執行沒收時，追徵其價額，刑法第38條之1
    第1項、第3項分別定有明文。查被告所竊得車牌2面，已發
    還被害人唐孟婷，有贓物認領保管單1份在卷可稽（偵卷第2
    5頁），依刑法第38條之1第5項規定，爰不予宣告沒收。　 
　㈡至被告本件供犯罪所用之板手1把，既未扣案，審酌該板手係
    日常中常見五金用品，被告於警詢、偵訊均未供述來源及去
    處（偵卷第9、54頁），而該物品又無法證明為被告所有之
    物，沒收亦不當然可達到預防並遏止犯罪之目的，為免生執
    行之困擾，爰不予宣告沒收，附此敘明。
據上論斷，應依刑事訴訟法第273條之1第1項、第299條第1項前
段，刑法第321條第1項第3款、第41條第1項前段，刑法施行法第
1條之1，判決如主文。　　
本案經檢察官丁亦慧提起公訴，檢察官呂乾坤到庭執行職務。
中    華    民    國　  111    年    4    月    25    日
                  刑事第五庭    法  官  李昆南
以上正本證明與原本無異。
如不服本判決應於收受送達後20日內向本院提出上訴書狀，並應
敘述具體理由；如未敘述上訴理由者，應於上訴期間屆滿後20日
內向本院補提理由書（均須按他造當事人之人數附繕本）「切勿
逕送上級法院」。
因疫情而遲誤不變期間，得向法院聲請回復原狀。
中　　華　　民　　國　　111 　年　　4 　　月　　26　　日
                                書記官  鄭仕暘
附錄本判決論罪科刑法條
中華民國刑法第321條
犯前條第一項、第二項之罪而有下列情形之一者，處六月以上五
年以下有期徒刑，得併科五十萬元以下罰金：
一、侵入住宅或有人居住之建築物、船艦或隱匿其內而犯之。
二、毀越門窗、牆垣或其他安全設備而犯之。
三、攜帶兇器而犯之。
四、結夥三人以上而犯之。
五、乘火災、水災或其他災害之際而犯之。
六、在車站、港埠、航空站或其他供水、陸、空公眾運輸之舟、
    車、航空機內而犯之。
前項之未遂犯罰之。